【裁判字號】    98,審交訴,279
【裁判日期】    990322
【裁判案由】    公共危險等
【裁判全文】
臺灣高雄地方法院刑事判決           98年度審交訴字第279號
公  訴  人  臺灣高雄地方法院檢察署檢察官
被      告  丙○○
上列被告因公共危險等案件，經檢察官提起公訴（98年度偵字第
28224 號），被告於準備程序中就被訴事實為有罪之陳述，經本
院告知簡式審判程序之旨，並聽取被告與公訴人之意見後，本院
合議庭裁定由受命法官獨任進行簡式審判程序，判決如下：
    主  文
丙○○犯過失傷害罪，處拘役肆拾日，如易科罰金，以新臺幣壹
仟元折算壹日；又犯肇事致人傷害逃逸罪，累犯，處有期徒刑柒
月。
    事  實
一、丙○○前於民國93年間，因施用毒品案件，經本院判處有期
    徒刑8 月確定；復因偽造文書案件，經本院判處有期徒刑4
    月，嗣經上訴駁回而告確定，上開2 罪合併定應執行有期徒
    刑11月確定，於95年9 月7 日縮刑期滿執行完畢。丙○○於
    98年6 月19日下午6 時25分許，騎乘車牌號碼NF9--102號重
    型機車，沿高雄市鹽埕區○○○路由北往南方向行駛，行經
    未設號誌之建國四路與必忠街交岔路口時，本應注意車前狀
    況，並隨時採取必要之安全措施，且當時之天候、路況，亦
    無不能注意之情事，竟疏未注意車前狀況，也未減速慢行，
    即貿然直接通過該路口，適甲○○騎乘車牌號碼HEE －571
    號重型機車沿支線道必忠街由東往西方向行駛，亦疏未注意
    暫停讓幹線道建國四路上車輛先行即直接通過該路口，兩車
    因而發生碰撞，造成甲○○人、車倒地，受有頭部外傷併腦
    震盪、右鎖骨遠端骨折併移位及韌帶斷裂、四肢多處（右肩
    、右前臂、雙膝、右小腿、右足）挫擦傷之傷害。丙○○於
    肇事後，竟未協助將甲○○送醫救治，亦未留在現場等候警
    方前往處理，旋即基於肇事逃逸之犯意，逕自騎乘機車離開
    。嗣經員警到場處理後，依目擊者所記下之車號，循線查獲
    上情。
二、案經甲○○訴由高雄市政府警察局鹽埕分局報告臺灣高雄地
    方法院檢察署檢察官偵查起訴。
    理  由
一、本件被告丙○○所犯均係死刑、無期徒刑、最輕本刑為3 年
    以上有期徒刑以外之罪，其於準備程序中就被訴事實均為有
    罪之陳述，經本院告知簡式審判程序之旨，並聽取檢察官及
    被告之意見後，合議庭裁定由受命法官獨任進行簡式審判程
    序，合先敘明。
二、上開犯罪事實，業據被告丙○○於本院審理中坦白承認，核
    與告訴人甲○○於警詢及偵查中陳述之情節相符，並有道路
    交通事故現場圖、高雄市政府警察局交通大隊交通事故談話
    紀錄表、道路交通事故調查報告表（一）、（二）、疑似道
    路交通事故肇事逃逸追查表、事故分析研判表、車籍查詢資
    料各1 份、照片14張及高雄市立聯合醫院診斷證明書在卷可
    稽。
三、按汽車行駛時，駕駛人應注意車前狀況，並隨時採取必要之
    安全措施，道路交通安全規則第94條第3 項定有明文。又上
    開規定係一般駕駛人所應注意並確實遵守之事項，被告既領
    有駕駛執照，自應知之甚詳。且依被告之智識、能力，復無
    不能注意之情事，詎被告竟疏未注意前開規定，而與被害人
    甲○○發生車禍，其駕駛行為有過失至為明確。另被害人甲
    ○○確因本件車禍受有如事實欄所載之傷害等情，有前開診
    斷證明書為證。是被告未盡前開注意義務與告訴人所受傷害
    間，顯有相當因果關係。從而，被告上開犯行，均堪認定。
三、核被告所為，係犯刑法第284 條第1 項前段之過失傷害罪及
    同法第185 條之4 之肇事逃逸罪。又被告前有如犯罪事實欄
    所述經判處有期徒刑並執行完畢之情形，此有臺灣高等法院
    被告前案紀錄表在卷可佐，其受有期徒刑執行完畢後，5 年
    內故意再犯本件有期徒刑以上之肇事逃逸罪，為累犯，應依
    刑法第47條第1 項之規定，就被告所犯肇事逃逸罪犯行，加
    重其刑。被告所犯上開2 罪，犯意各別，所犯係構成要件不
    同之罪，應分論併罰之。爰審酌被告疏未注意交通規定而肇
    事，致告訴人受傷，且肇事後，竟擅行離開現場，置受傷之
    告訴人於不顧，不僅影響告訴人即時救護之時機，且危及其
    生命、身體，惡害非輕，惟念及被告犯後坦承犯行，並參以
    本件被告係幹線道車、而告訴人係支線道車，告訴人騎乘機
    車行至交岔路口時，亦疏未注意暫停讓幹線道車先行，告訴
    人係與有過失等情，暨被告與告訴人尚未達成和解、告訴人
    所受傷害之程度、被告犯後態度等一切情狀，分別量處如主
    文所示之刑，並就過失傷害犯行部分，參酌被告目前在監執
    行等情，定其易科罰金之折算標準，以資懲儆。
據上論斷，應依刑事訴訟法第273 條之1 第1 項、第284 條之1
、第299 條第1 項前段，刑法第284 條第1 項前段、第185 條之
4 、第41條第1 項前段、第47條第1 項，刑法施行法第1 條之1
，判決如主文。
本案經檢察官乙○○到庭執行職務。
中    華    民    國    99    年    3     月    22    日
                  交通法庭    法  官    呂明燕
以上正本證明與原本無異。
如不服本判決應於收受送達後10日內向本院提出上訴書狀，並應
敘述具體理由；如未敘述上訴理由者，應於上訴期間屆滿後20日
內向本院補提理由書（均須按他造當事人之人數附繕本）「切勿
逕送上級法院」。
中    華    民    國    99    年    3     月    22    日
                              書記官    張琇晴
附錄法條：
刑法第284 條第1 項前段。
因過失傷害人者，處6 月以下有期徒刑、拘役或5 百元以下罰金
。
刑法第185 條之4
駕駛動力交通工具肇事，致人死傷而逃逸者，處6 月以上5 年以
下有期徒刑。

司法院資訊處製作；財團法人民間司法改革基金會備份。
